臺灣板橋地方法院刑事判決　　　　　 96年度訴字第598號
公　訴　人　臺灣板橋地方法院檢察署檢察官
被　　　告　寅○○○
　　　　　　　　　　　4樓
　　　　　　癸○○
　　　　　　　　　　　4樓
共　　　同
選任辯護人　盧之耘律師
上列被告等因偽造文書等案件，經檢察官提起公訴（96年度偵緝
字第6 號），本院判決如下：
    主  文
寅○○○連續行使偽造私文書，足以生損害於他人，處有期徒刑
捌月，減為有期徒刑肆月，如易科罰金，以銀元參佰元即新台幣
玖佰元折算壹日，緩刑參年。
癸○○無罪。
    事  實
一、緣寅○○○於民國92年2 月20日自任會首，邀集林採勤、庚○○、陳月雲、子○○○、庚○○、壬○○○、己○○、乙○○○、戊○○、丙○○○（參加二會）、甲○○、丑○○
    等會員多人，成立互助會1 會，金額為新臺幣（下同）2 萬
    元，均採內標制，於每月20日，在會首寅○○○位於臺北縣
    板橋市○○路○ 段130 巷10號住處開標。詎寅○○○竟基於
    意圖為自己不法所有及行使偽造私文書之概括犯意，利用各
    互助會會員彼此不完全認識，且未完全到場參與開標之機會
    ，連續於92年9 月20日（第9 會）、93年4 月20日（第17會
    ），在其前址住處，分別冒用丙○○○（會單上記載名稱為
    「秋子」）、戊○○（會單上記載名稱為「林採勤」，該會
    林採勤僅繳納3 次會款即轉讓予乙○○○與己○○各分擔2
    分之1） 名義，於標單上偽造「丙○○○」、「林採勤」署
    押及標息各為4,100 元、3,900 元，再持上開偽造標單參與
    競標而行使之，寅○○○得標後向除上開遭冒標之丙○○○
    、林採勤以外之其他會員人詐稱分係丙○○○、林採勤得標
    ，另向丙○○○、林採勤佯稱分係他人得標，使各開標當期
    之活會會員及上開遭冒標之會員陷於錯誤，而仍按期繳付會
    款予寅○○○，均足以生損害於活會會員及上開遭冒標之會
    員，寅○○○因而就冒標「丙○○○」部分詐得會款計827,
    800 元，另就冒標「林採勤」部分詐得867,400 元。嗣寅○○○因無力再負擔會款，於94年5 月24日連夜遷離上址，上
    開互助會亦因此倒會，各會員始查悉上情。
二、案經被害人辛○○○、子○○○、庚○○、己○○、戊○○
    、乙○○○、丙○○○、甲○○訴由臺灣板橋地方法院檢察
    署檢察官偵查起訴。
    理  由
壹、程序方面：
一、按被告以外之人於審判外之言詞或書面陳述，除法律有規定
    者外，不得作為證據；次按被告以外之人於審判外之陳述，
    雖不符前4 條之規定，而經當事人於審判程序同意作為證據
    ，法院審酌該言詞陳述或書面陳述作成時之情況，認為適當
    者，亦得為證據；當事人、代理人或辯護人於法院調查證據
    時，知有第159條第1項不得為證據之情形，而未於言詞辯論
    終結前聲明異議者，視為有前項之同意，刑事訴訟法第 159
    條第1項、第159條之5第1項、第2 項分別定有明文。查證人
    辛○○○、林江碧霞、子○○○、庚○○、壬○○○、己○○、乙○○○、丙○○○、甲○○、丑○○於警詢中之證述
    ，核其性質雖屬被告以外之人於審判外之言詞陳述，屬傳聞
    證據，惟其等未再於法院審理中為陳述，且查無符合同法第
    159 條之1 至之4 等前4 條之情形，其等所為之上開警詢筆
    錄內容，於本院審理時予以提示並告以要旨，且各經檢察官
    、辯護人及被告等人表示意見。當事人或辯護人已知上述筆
    錄乃傳聞證據，均未於言詞辯論終結前對該等筆錄內容異議
    ，且經本院審酌該言詞作成時並無不當取供或其他非法之情
    況，亦無不適當之情形，且與被告寅○○○涉犯本案犯行具
    關聯性揆諸前揭說明，依上開規定，是上開證人於警詢中之
    證言應具有證據能力，合先敘明。
貳、有罪部分
一、訊據被告寅○○○坦承於上揭時間、地點冒用林採勤製作標
    單而參與競標並得標，經核與證人林採勤於偵查中（95年度
    他字第3094號卷第42頁）、證人乙○○○、己○○於警詢及
    偵查中（95年度他字第3094號卷第22、42頁）證述之情節相
    符，並有互助會會單1 份（95年度他字第3094號卷第7 頁）
    在卷可憑，被告寅○○○上揭自白與事實相符，其此部份犯
    行堪予認定。
二、訊據被告寅○○○固不否認於上揭時間、地點，以丙○○○
    名義得標之事實，經核與證人丙○○○於偵查、本院審理中
    、證人侯深明於偵查中證述之情節相符，堪信為真實。惟被
    告寅○○○矢口否認有何詐欺取財或行使偽造私文書之犯行
    ，辯稱：伊確實有經過丙○○○的同意，才以其名義標得會
    款，並未冒標云云，然查，證人丙○○○於本院審理中已證
    稱：伊有參加被告召集之互助會二會，一個用李振邦名義、
    另一個互助會單上登記「秋子」就是指伊，就是互助會單上
    編號35、36；伊都沒有標會，但是被告曾經向伊切一個會，
    被告寅○○○有把錢給伊，就是把其中1 個會讓給被告寅○○○，另一個會則照常是伊的，伊均有照常繳納活會會款，
    在其他會員提出標單後，伊才知道被告寅○○○將伊的另一
    個會也標走了，伊參加被告劉黃素真的會已經20幾年了，在
    之前被告寅○○○前幾次起的互助會，伊有答應借標，但這
    一次互助會伊沒有答應被告寅○○○可以借標等語（本院卷
    二第36至38頁），被告寅○○○亦供稱：證人丙○○○在伊
    把其參與的會標下來後，還是付活會的錢沒有錯等語（本院
    卷二第38頁），則以證人丙○○○與被告寅○○○前一次轉
    讓合會之情形，證人丙○○○倘將參與之第二會轉讓被告寅
    ○○○，其理應亦要求與被告寅○○○清算會款，而由被告
    寅○○○代其繼續繳交會款，豈有自行續繳活會會款予被告
    寅○○○之理？足認證人丙○○○前開於本院審理中證稱並
    未同意被告寅○○○借標等語，為真實可採，被告寅○○○
    冒用丙○○○名義標取會款，應堪認定，其辯稱已事先經過
    證人丙○○○之同意云云，顯不可採。
三、按行為後法律有變更者，適用行為時之法律。但行為後之法
    律有利於行為人者，適用最有利於行為人之法律，刑法第2
    條第1 項定有明文。查被告寅○○○行為後，刑法業於95年
    7 月1 日修正生效，自應依上開規定，為新舊法之比較。經
    查：
（一）關於罰金刑部分，修正前刑法第33條第5款規定，罰金刑
      為1銀元以上，換算為新臺幣，僅為新臺幣3元；修正後刑
      法第33條第5款則將罰金刑提高為新台幣1千元以上，並以
      百元計算之。而刑法第339 條之詐欺取財罪法定刑規定為
      「處1,000 元以下罰金」，依修正前刑法第33條第5 款及
      罰金罰鍰提高標準條例第1 條前段之規定計算，修正前刑
      法第339 條之罰金刑最高為銀元1 萬元即新臺幣3 萬元，
      最低為銀元1 元即新臺幣3 元；修正後罰金刑則為最高新
      臺幣3 萬元，最低為新臺幣1 千元，顯較為不利，故以修
      正前之規定對被告寅○○○較為有利。
（二）刑法第55條牽連犯、第56條連續犯之規定業經刪除，惟本
      件被告所犯行使偽造私文書及詐欺取財間有方法、目的之
      牽連關係，另多次行使偽造私文書犯行，亦有連續犯之裁
      判上一罪關係，依修正後刑法規定分論併罰之結果，將對
      被告產生不利之法律效果，是比較新舊法結果，以修正前
      刑法第55條牽連犯、第56條連續犯之規定較有利於被告寅
      ○○○。
（三）關於易科罰金之折算標準部分，修正前刑法第41條第1 項
      前段規定：「犯最重本刑為5 年以下有期徒刑以下之刑之
      罪，而受6 個月以下有期徒刑或拘役之宣告，因身體、教
      育、職業、家庭之關係或其他正當事由，執行顯有困難者
      ，得以1元以上3元以下折算1 日，易科罰金。」；依修正
      前罰金罰鍰提高標準條例第2 條前段（現已刪除）規定：
      就其原定數額提高為100倍折算1日，則被告行為時之易科
      罰金折算標準，應以銀元300元折算1日，經折算為新臺幣
      後，應以新臺幣900元折算為1日。惟被告行為後，新修正
      刑法第41條第1項前段則規定：「犯最重本刑為5年以下有
      期徒刑以下之刑之罪，而受6 個月以下有期徒刑或拘役之
      宣告者，得以新臺幣1千元、2千元或3千元折算1日，易科
      罰金。」，比較新舊法之結果，以修正前之規定較有利於
      被告寅○○○。
（四）綜上，依整體比較之結果，依修正後刑法第2 條第1 項前
      段之規定，適用行為時之舊法處斷。
（五）被告行為後刑法第74條第1 款緩刑之規定，業已將原第74
      條第1 款修正為第74條第1 項第1 款，同時增列第2 至第
      5 項；且將「未曾受有期徒刑以上刑之宣告者」，修正為
      「未曾因故意犯罪而受有期徒刑以上刑之宣告者」，增列
      「故意」二字，對於本件無犯罪前科之被告寅○○○，不
      生有利與否之問題，應無新舊法比較之適用，而應逕適用
      修正後刑法第74條第1 項第1 款之規定，合此說明。
四、按民間互助會會員標會時書寫之標單，一般均書寫金額及競
    標會員之姓名或代名，而未冠以「標單」字樣，固非刑法第
    210 條之私文書，應屬紙上之文字，然依習慣足以表示該人
    出息若干參與競標用意之證明，核屬刑法第220 條第1 項以
    文書論之準私文書（參照最高法院87年度台非字第12號判決
    意旨）。被告寅○○○在紙上偽造各該被冒用人署名及填寫
    標息金額，應屬足以表示被冒名之人欲以此標息競標文意之
    準私文書，嗣又行使參與競標而得標，故核其所為，係犯刑
    法第216 條、第210 條之行使偽造準私文書罪及同法第339
    條第1 項詐欺取財罪。被告寅○○○偽造「丙○○○」、「
    林採勤」署押行為，乃係偽造準私文書之部分行為；又其偽
    造私準文書後，進而持以行使，偽造之低度行為應為行使之
    高度行為所吸收，均不另論罪。被告寅○○○先後多次行使
    偽造準私文書及詐欺取財犯行，各時間緊接，手法相同，所
    犯構成要件亦相同，顯係均基於概括犯意反覆為之，均為連
    續犯，依修正前刑法第56條規定，應各論以一罪，並均加重
    其刑。被告寅○○○係以行使偽造準私文書之方法，達成其
    詐欺取財之目的，所犯二罪間，有方法目的之牽連關係，為
    牽連犯，應依修正前刑法第55條後段規定，從一重之連續行
    使偽造準私文書罪處斷。爰審酌被告寅○○○並無犯罪紀錄
    ，有台灣高等法院被告前案紀錄表1 份在卷可稽，其犯罪之
    手段、造成告訴人等之損失，惟已承諾賠償告訴人等之損失
    而與其等達成和解，有和解書1 份在卷可佐，及其犯罪後坦
    承部分犯行之態度，量處如主文所示之刑。被告寅○○○犯
    罪時間在96年4 月24日以前，合於中華民國96年罪犯減刑條
    例第2 條第1 項第3 款規定，應減其宣告刑期2 分之1 ，並
    諭知易科罰金之折算標準。又被告前未曾受有期徒刑以上刑
    之宣告，因一時失慮，偶罹刑典，且事後已與告訴人庚○○
    等人達成和解，有和解書1 份在卷可佐，顯見其深具悔意，
    經此刑之宣告後，應知警惕而無再犯之虞，因認暫不執行其
    刑為當，予以宣告緩刑3 年，用啟自新。至被告寅○○○所
    偽造之標單2 紙，雖為其所有，且供其犯罪所用之物，然並
    未扣案，且於開標後均為被告寅○○○丟棄，業據告訴人辛○○○、子○○○於本院中指述明白（本院卷一第38頁），
    且查無證據證明上開偽造之標單尚未滅失，爰不予宣告沒收
    ，併此敘明。
參、被告寅○○○不另為無罪之諭知及被告癸○○無罪部分
一、公訴意旨略以：被告寅○○○、癸○○為夫妻關係，自91、
    92年間之家庭收入僅為寅○○○從事早點生意，月入約4、5
    萬元，且其等因先前曾召集互助會，遭會員倒會，致須承擔
    倒會者所遺留之死會會款，已有負債，故其明知如果同時間
    內召集多數互助會，自無負擔互助會會款、使互助會順利經
    營結束之能力，但為籌措資金供己清償前開債務及家用，竟
    共同基於為自己不法所有之概括犯意，自91年11月間起，以
    會養會，由被告寅○○○、癸○○分別擔任會首而連續召集
    3 組互助會（各互助會之會期、金額、開標日期、會數等均
    詳如附表所示），各互助會均在臺北縣板橋市○○路○ 段13
    0 巷10號癸○○夫婦住處開標，參與競標之人必須在標單上
    填載競標金額，會款之計算皆採內標制，因而使辛○○○等
    會員不疑有他而參加各互助會，並按期繳交會款。詎被告寅
    ○○○於乙互助會進行期間，竟又基於前開為自己不法所有
    之概括犯意及偽造文書之概括犯意，利用各互助會會員彼此
    不完全認識，且未完全到場參與開標之機會，於92年9 月20
    日，冒用丙○○○（會單上記載名稱為「秋子」）名義，參
    與競標，並以4,300 元價格得標，之後寅○○○再向除上開
    遭冒標之會員以外之其他人詐稱係上開會員得標使各開標當
    期之活會會員及上開遭冒標之會員陷於錯誤而仍按期繳付會
    款予寅○○○，均足以生損害於活會及被冒標之會員。其後
    被告寅○○○明知已無資力，仍承前開概括犯意，於93年5
    月10日參加楊桂珍所召集之互助會一會，且隨即於93年6 月
    10日在臺北縣板橋市○○路○ 段130 巷1 號第1 次開標時，
    以3,700 元得標。嗣被告寅○○○與癸○○於94年5 月24日
    連夜搬遷，其等所召集之上開互助會亦因此倒會，各會員始
    查悉上情，因認被告寅○○○、癸○○均涉犯刑法第339 條
    第1 項之詐欺取財罪，被告寅○○○另涉犯刑法第216 條、
    第210 條行使偽造私文書罪云云。
二、按犯罪事實應依證據認定之，無證據不得認定犯罪事實；又
    不能證明被告犯罪者，應諭知無罪之判決，刑事訴訟法第15
    4 條第2 項、第301 條第1 項前段分別定有明文。次按，所
    謂證據，係指直接間接足以證明犯罪行為之一切證人、證物
    而言；且事實之認定，應憑證據，如未能發現相當證據，或
    證據不足以證明，自不能以推測或擬制之方法，以為裁判基
    礎，最高法院30年上字第128 號、40年臺上字第86號判例均
    可資參考。復按，認定不利於被告之事實，須依積極證據，
    苟積極證據不足為不利於被告事實之認定時，即應為有利於
    被告之認定，更不必有何有利之證據，最高法院30年上字第
    816 號判例意旨可資參照。
三、公訴人認被告二人涉有前揭罪嫌，係以被告寅○○○、癸○○於偵查中之供述、告訴人辛○○○、林江碧霞、子○○○
    、庚○○、壬○○○、己○○、乙○○○、丙○○○、甲○○、丑○○、劉林爽於警詢及偵查中、證人林採勤、侯深明
    於偵查中之證詞、互助會會單為其主要論證。訊之被告二人
    均堅決否認涉有上開犯行，被告癸○○辯稱：伊雖然有召集
    附表編號甲之互助會，但伊是從91年間開始召集，迄94年5
    月間方因無力繼續繳交會款才倒會，若伊有詐欺之意思，不
    會按期繳交會款近3 年後才倒會，至於寅○○○所召集之互
    助會部分，伊並沒有參與，也沒有與寅○○○有共同詐欺之
    意思等語；被告寅○○○則辯稱：伊雖然有召集附表編號乙
    、丙之互助會，另外有參加壬○○○召集之附表編號丁之互
    助會，但伊本來都有按期繳交會款，後來係因為遭會員倒會
    ，伊無力繼續支撐，才會倒會，並沒有詐欺之意思，否則只
    需要在互助會召集初期即可取走會款，也不需要繳交那麼多
    的會款，另外伊以丙○○○之名義標得會款，有經過丙○○○之同意，並未冒標等語。經查：
（一）被告癸○○於附表編號甲所示之時間召集附表編號甲之合
      會，證人辛○○○、丁○○○分別為會員一情，業據證人
      辛○○○、丁○○○於偵查中（95年度他字第3094號卷第
      42頁）證述明白；另被告寅○○○於附表編號乙、丙所示
      之時間，召集編號乙、丙之合會，證人辛○○○、庚○○
      、壬○○○、林採勤（嗣後轉讓與乙○○○、己○○）、
      乙○○○、丙○○○、甲○○、劉林爽均為會員一情，亦
      據證人子○○○、庚○○、壬○○○、己○○、乙○○○
      、丙○○○、甲○○、丑○○、劉林爽、侯深明於警詢及
      偵查中、證人林採勤、侯深明於偵查中（95年度他字第30
      94號卷第21、22、42 、43 頁、95年度偵字第21851 號卷
      第6 頁）證述綦詳，另有合會會單3 份附卷可憑（95年度
      他字第6 至8 頁），且分為被告寅○○○、癸○○所不否
      認，均堪信為真實。
（二）被告寅○○○固於偵查中供稱：92年2 月間因當時家中有
      貸款，先前之互助會被倒會，所以才會起會補貼，當時伊
      在賣早點，先生沒有工作，本來一個月有4 、5 萬元等語
      （96年度偵緝字第6 號卷第20頁），雖足認被告寅○○○
      當時經濟較為困窘，然其亦於偵查中供稱：伊所有之台北
      縣板橋市○○路○ 段130 巷10號房屋只有借款150 萬元，
      但房子值600 萬元，應該還可以借錢出來等語（上開偵緝
      卷第27頁），可知被告寅○○○雖於92年間召集互助會時
      身有負債，但其尚有房屋等積蓄，自難據以推斷被告寅○○○於召集該合會之際已無負擔會款或順利經營結束互助
      會之能力，況據被告寅○○○前開所供述，其係於92年2
      月間始有經濟困窘，然被告癸○○則早於91年間即召集附
      表編號甲之合會，當時既無被告寅○○○所稱之遭人倒會
      而有負債之情形，所需負擔之會款亦僅有1 萬元，堪信被
      告癸○○於召即上開合會之際，非無負擔互助會款並完成
      該互助會之能力。加以被告癸○○、寅○○○於附表編號
      甲、乙、丙所召集之合會，甲會於95年5 月15日最後1 次
      開標後方倒會，另乙、丙兩會則係94年4 月開標後倒會，
      此為上開證人辛○○○等人於偵查中證述明確，亦即被告
      癸○○就附表編號甲之合會已按期繳納2 年餘之會款，被
      告寅○○○就附表編號乙之合會，已繳納3 年餘；另就附
      表編號丙之合會，則已繳納近1 年，亦足認被告二人於召
      集互助會之初，均有正常支付會款之能力，且倘被告癸○○、寅○○○於召集互助會之初即有詐欺取財之意圖，其
      大可立即於取得會員繳付之會款時即捲款潛逃，又何必先
      行繳納如此長期間之之會款？縱被告癸○○、寅○○○對
      其等分別召集之上揭合會，嗣後均無力完成而宣佈倒會，
      然此應為活會會員是否請求債務清償之民事糾紛，尚不能
      倒果為因，認定被告二人於召集合會之初即有詐欺之意圖
      。
（三）證人丙○○○於本院審理中證稱：伊參與寅○○○召集之
      合會已20幾年等語（本院卷第37頁），顯見被告寅○○○
      於本案前已召集互助會20餘年，且均能將各次互助會順利
      經營結束，則被告寅○○○於92年間繼續召集互助會，應
      係延續其平常已進行多次之互助會召集行為，自難認其於
      召集之初即有何詐欺取財意圖，而各會員又有何陷於錯誤
      而參加互助會之情。
（四）被告寅○○○於93年5 月10日參加壬○○○所召集之附表
      編號丁所示之互助會，並於93年6 月10日，在臺北縣板橋
      市○○路○ 段13 0巷1 號第1 次開標時，以3,700 元得標
      ，嗣後被告寅○○○均按期支付會款予會首壬○○○，迄
      至94年5 月方未繼續支付一情，為證人壬○○○於偵查中
      （95年度他字第3094號卷第43頁）證述明確，然參加互助
      會並標取標金，此為會員之權利，當不能以被告寅○○○
      於第1 次開標時即標取會款，遽認定其有何詐欺之故意，
      況倘被告寅○○○於參加該互助會之際即有詐欺取財之意
      圖，其於第一次開標後既已取得該次標金，理應不願再繳
      納嗣後之互助會款，又豈會於繳納10次互助會款後，方停
      止繳納？雖被告寅○○○嗣後並未按期繳納會款，然此為
      會首及其他會員對被告寅○○○請求債務清償之民事紛爭
      ，尚不能以其嗣後未繼續繳納會款，即推定其有何詐欺取
      財之意圖。
（五）被告寅○○○於92年9 月20日，以丙○○○之名義參與附
      表編號乙所示合會之競標，並以4,300 元得標一情，業據
      證人丙○○○於偵查中證述明白（95年度他字第3094號卷
      第42頁），並有互助會對單1 份在卷可憑（上開卷第7 頁
      ），並為被告寅○○○所不否認，堪信為真實。然證人丙○○○於偵查及本院審理中均證稱：伊有參與附表編號乙
      所示之合會共二會，伊有標得一會，但會首寅○○○付給
      伊乙進行會數之死會錢，其他會錢由寅○○○拿走，該會
      由寅○○○承接，就是伊將該會讓給寅○○○等語（95年
      度他字第3094號卷第42頁、本院卷二第37頁），足認被告
      於上開以丙○○○名義參與競標，業經丙○○○之同意，
      自無起訴書所稱之冒標情形存在，故難認被告就此部分有
      何行使偽造私文書或詐欺取財之犯行。
（六）綜上，依公訴人所舉之證據，僅足證明被告癸○○、寅○○○於上開時間、地點分別召集附表編號甲、乙、丙所示
      之合會，並均於94年5 月間宣佈倒會，另被告寅○○○有
      參與附表編號丁所示之合會，於94年5 月間未繼續支付會
      款，又於92年9 月20日，以丙○○○之名義參與附表編號
      乙所示合會之競標，然均尚不足以認定被告癸○○、寅○○○有何此部份詐欺取財或行使偽造私文書犯行，本件不
      能證明被告癸○○犯罪，應為被告癸○○無罪之諭知。另
      公訴人認被告寅○○○此部份犯行與前開已起訴有罪部分
      ，有連續犯之裁判上一罪關係，故此部份就被告寅○○○
      應不另為無罪之諭知。
據上論斷，應依刑事訴訟法第299 條第1 項前段、第301 條第1
項，刑法第2 條第1 項前段、第216 條、第220 條第1 項、第21
0 條、第339 條第1 項、第74條第1 項第1 款、修正前刑法第56
條、第55條後段、第41條第1 項前段，罰金罰鍰提高標準條例第
1 條前段，修正前罰金罰鍰提高標準條例第2 條，現行法規所定
貨幣單位折算新臺幣條例第2 條，中華民國九十六年罪犯減刑條
例第2 條第1 項第3 款、第7 條第1 項、第9 條，判決如主文。
本案經檢察官陳旻源到庭執行職務。
中　　華　　民　　國　　96　　年　　12　　月　　18　　日
                  台灣板橋地方法院刑事第十三庭
                      審判長法  官  李麗珠
                            法  官  許映鈞
                            法  官  俞秀美
以上正本與原本相符。
如不服本判決應於送達後10日內向本院提出上訴狀。
                            書記官  謝怡貞
中　　華　　民　　國　　96　　年　　12　　月　　18　　日
附錄本案論罪科刑之法條：
中華民國刑法第210條
偽造、變造私文書，足以生損害於公眾或他人者，處5 年以下有
期徒刑。
中華民國刑法第216條
行使第210 條至第215 條之文書者，依偽造、變造文書或登載不
實事項或使登載不實事項之規定處斷。
中華民國刑法第339條
意圖為自己或第三人不法之所有，以詐術使人將本人或第三人之
物交付者，處5 年以下有期徒刑、拘役或科或併科1 千元以下罰
金。
以前項方法得財產上不法之利益或使第三人得之者，亦同。
前二項之未遂犯罰之。
附表
 ┌─┬────┬───────┬───┬───────┐
 │編│會首    │預定會期      │每會  │開標時間      │
 │號│        │              │金額  │              │
 │  │        │              │      │              │
 ├─┼────┼───────┼───┼───────┤
 │甲│癸○○  │91年11月15日起│1萬元 │每月15日，每年│
 │  │        │至94年12月1日 │      │6 月1 日、12月│
 │  │        │              │      │1 日各加標1次 │
 ├─┼────┼───────┼───┼───────┤
 │乙│寅○○○│92年2 月20日起│2萬元 │每月20日，每年│
 │  │        │至95年8月20日 │      │6月1日、12月1 │
 │  │        │              │      │日各加標1 次  │
 ├─┼────┼───────┼───┼───────┤
 │丙│寅○○○│93年7 月5 日起│2萬元 │每月5日       │
 │  │        │至95年12月5日 │      │              │
 │  │        │              │      │              │
 ├─┼────┼───────┼───┼───────┤
 │丁│壬○○○│93年5 月10日起│2萬元 │每月10日      │
 │  │        │至96年7月10日 │      │              │
 │  │        │              │      │              │
 └─┴────┴───────┴───┴───────┘
